臺灣臺北地方法院民事裁定  
110年度訴字第4859號
原      告  邱素娥  
訴訟代理人  黃秀蘭律師
被      告  邱雅甄  


上列當事人間請求遷讓房屋等事件，本院裁定如下：
    主  文
原告應於本裁定送達後五日內，補繳裁判費新臺幣貳拾陸萬伍仟
貳佰玖拾捌元，逾期不繳，即駁回其訴。
    理  由
一、按訴訟標的之價額，由法院核定；核定訴訟標的之價額，以
    起訴時之交易價額為準，無交易價額者，以原告就訴訟標的
    所有之利益為準；以一訴主張數項標的者，其價額合併計算
    之；以一訴附帶請求其孳息、損害賠償、違約金或費用者，
    不併算其價額，民事訴訟法第77條之1第1、2項及第77條之2
     第1項前段、第2項分別定有明文。次按，提起民事訴訟，
    應依民事訴訟法第77條之13規定，按訴訟標的價額繳納裁判
    費，此為必備之程式；又原告之訴，有起訴不合程式之情形
    者，法院應以裁定駁回之，但其情形可以補正者，審判長應
    定期間先命補正，亦為同法第249條第1項第6款所明定。
二、本件原告訴之聲明第1 項，係請求被告遷讓返還租賃之臺北
    市○○區○○○路0段000巷00弄0號3樓房屋（下稱系爭房屋）；
    訴之聲明第2 、3 項，則分別請求被告給付積欠之租金新臺
    幣（下同）48萬元，以及自租賃契約終止翌日（即民國110
    年4月1日）起至騰空遷讓返還系爭房屋之日止，按月給付原
    告相當於租金之損害2萬元。茲就本件訴訟標的價額之核定
    分述如下：
㈠、關於訴之聲明第1 項部分：原告訴請遷讓系爭房屋，依民事
    訴訟法第77條之1第2項前段規定，其訴訟標的價額應以系爭
    房屋起訴時之交易價額即市價為準。又系爭房屋附近與系爭
    房屋主要用途、建材相同（住家用、鋼筋混凝土造）、屋齡
    相近之房屋，於起訴前半年內之市場交易價格為每坪新臺幣
    （下同）800,215元，有系爭房屋建物登記第一類謄本、原
    告所提供內政部不動產交易實價查詢服務網資料各1份可參
    （見本院臺北簡易庭110年度北司調字第624號卷第19、35至
    36頁），而系爭房屋坪數為36.77坪（計算式：【106.03＋15
    .54】×0.3025＝36.77，小數點第二位以後四捨五入），以每
    坪800,215元計算，系爭房屋交易價額為29,423,906元（計
    算式：36.77坪×800,215元＝29,423,906元，小數點以後四捨
    五入），故此項聲明之訴訟標的價額核定為29,423,906元。
㈡、關於訴之聲明第2 項部分：原告係依臺北市松山區調解委員
    會調解書所載兩造合意內容，請求被告給付自108年4月1日
    起至110年3月31日止積欠之24個月租金48萬元，與第1項聲
    明不具有主從、附隨或牽連關係，依民事訴訟法第77條之2
    第1項前段規定，此部分訴訟標的金額應予併計。
㈢、關於訴之聲明第3 項部分：此部分係原告請求於兩造租賃法
    律關係終止後，被告應給付相當於租金之損害部分，係附隨
    於第1項聲明之請求權基礎而存在，應屬附帶請求，揆諸上
    開說明，自無庸併算其價額（參見最高法院96年度第4 次民
    事庭會議）。
㈣、綜上所述，原告訴請遷讓系爭房屋部分，訴訟標的價額為29,
    423,906元，與前開訴之聲明第2 項應予併計之訴訟標的價
    額48萬元合計共29,903,906元（計算式：29,423,906元＋480
    ,000＝29,903,906），應徵第一審裁判費275,208元，扣除原
    告前已繳納之9,910元，尚應補繳265,298元（計算式：275,
    208－9,910＝265,298）。茲依民事訴訟法第249 條第1 項但
    書之規定，限原告於本裁定送達後5 日內，向本院補繳上述
    不足額之裁判費，逾期不繳，即駁回其訴。
三、依民事訴訟法第249條第1項但書，裁定如主文。
中　　華　　民　　國　　110 　年　　9 　　月　  28　　日
                  民事第八庭    法  官  吳佳樺

以上正本係照原本作成。
如不服本裁定關於核定訴訟標的價額部分，應於送達後10日內向
本院提出抗告狀，並繳納抗告費新臺幣1,000元；其餘關於命補
繳裁判費部分，不得抗告。
中　　華　　民　　國　　110 　年　　9 　　月　　28　　日
                                書記官  楊環宇